# 可转债

提问人：zhs7403 时间：2020-03-30 22:57:06
公司发行了可转债，债券期限为 6 年，第 1 年至第 6 年债券账面约定利率为0.4%、0.6%、1.00%、1.50%、2.00%及2.50%，并同时约定可转债到期后，发行人将以本次发行的可转债的票面面值的110%（含最后一年利息）的价格兑付全部未转股的可转债。
付息方式为每年一次付息，到期归还未转股的本年及最后一年利息。
在计算可转债债务部分公允价值时，对于最后一年利息支出折现时，分子是按照2.5%（票面）考虑还是按照10%（回购）考虑？

回答人：chenyiwei
应按照10%（回购）考虑。如果投资者届时选择转股，则表明经过投资者权衡后，认为转股的收益率要大于10%。
此时虽然7.5%的利息差额未实际支付现金，但事实上也包含在了转股价格中。